# 3ª Reunião

## <text style="background-color:#D0F0C0">Data e local</text> 
- **12/04/2023 - 20h30 às 21h06**
- Teams - [link da gravação](https://youtu.be/cVJU8SHvTbI)


## <text style="background-color:#D0F0C0">Participantes</text> 
- Caetano Santos
- Carla Araujo
- Daniel dos Santos
- Guilherme Keyti
- Paulo Victor 
- Raquel Eucaria

## <text style="background-color:#D0F0C0">Assuntos abordados</text> 
1. Reajuste do cronograma
2. Atualização do grupo

## <text style="background-color:#D0F0C0">Discussões</text> 

#### 1. Atualização das atividades
- Foi realizado o review semanal, em que cada integrante falou o que havia realizado , além das dúvidas que eles possuíam
  
#### 2. Reajuste no cronograma
- Nesta etapa foi analizado a entrega 1 do cronograma , que possuia erros como a listagem errada de responsáveis em alguns artefatos além de várias atividades que deveriam ser realizados por todos, que poderiam ser realizados por uma pessoa só.


## Histórico de Versão
|    Data    | Data Prevista de Revisão | Versão |      Descrição       |                                                                Autor                                                                 |               Revisor               |
| :--------: | :----------------------: | :----: | :------------------: | :----------------------------------------------------------------------------------------------------------------------------------: | :---------------------------------: |
| 12/04/2023 |        13/04/2023        |  1.0   | Criação do documento | [Daniel](https://github.com/daniel-de-sousa) e [Paulo](https://github.com/PauloVictorFS)  | [Carla](https://github.com/ccarlaa) |
| 20/04/2023 |        21/04/2023        |  2.0   | Atualização do modelo de Ata | [Raquel](https://github.com/raqueleucaria)  | [Carla](https://github.com/ccarlaa) |


